福建金門地方法院刑事判決　　　　　　　　95年度易字第44號
公　訴　人　福建金門地方法院檢察署檢察官
被　　　告　甲○○
上列被告因恐嚇案件，經檢察官提起公訴（95年度調偵字第35
號），本院判決如下：
    主  文
甲○○以加害自由之事，恐嚇他人致生危害於安全，累犯，處有
期徒刑肆月，如易科罰金以參佰元即新台幣玖佰元折算壹日。
    事  實
一、甲○○於民國91年間，因妨害公務案件，經本院於91年3月1
    7日以91年度城簡字第7號判處有期徒刑2月，上訴後，由本
    院合議庭於91年8月16日以91年度簡上字第5號駁回上訴確定
    ，後於91年10月9日易科罰金執行完畢。緣甲○○於94年10
    月30日凌晨0時許，和己○○前往金門縣金城鎮○○路90之2
    號丙○○經營之「古早味小吃店」催收漁貨帳款未果；二人
    與丙○○、丁○○發生爭執，進而互毆（甲○○、己○○、
    丙○○、丁○○傷害部分，告訴人均已撤回告訴，另經本院
    為不受理判決確定），甲○○因而受有頭部撕裂傷、左膝擦
    瘀傷、右膝擦傷等傷害；甲○○心有未甘，另行起意，基於
    恐嚇之犯意，對丙○○恫嚇稱：「我要讓你明天不能再營業
    」等語，致丙○○心生畏懼，致生危害於安全。
二、案經金門縣警察局金城警察所報請福建金門地方法院檢察署
    檢察官偵查起訴。
    理  由
一、訊據被告甲○○否認有恐嚇犯行，辯稱：伊當時受傷倒地，
    不可能恐嚇他人；伊是因被打，所以叫警察要把丙○○抓起
    來，只有這樣說而已云云。但查：
    （一）被告於告訴人丙○○店內揚言將使告訴人之小吃店無
          法營業一節，業經證人即告訴人丙○○於本院審理證
          述甚詳，核與證人乙○○、丁○○證言內容大致相符
          ，足證被告確有出言恐嚇。
    （二）證人丙○○於本院審理時，雖證稱：當時被告背向我
          說的；沒有直接對我說這句話等語。但證人丙○○同
          時證稱：我認為是有恐嚇的意味；聽到被告那樣說，
          會擔心害怕被告再來鬧事等語。按證人丙○○以經營
          小吃店維生，該地點為公眾得出入之場所，被告如至
          其店內喧鬧，勢必影響證人之營業；而事發當日被告
          與己○○在證人丙○○店內與證人丙○○、丁○○扭
          打，造成店內桌椅倒地，混亂不堪，無法營業；故衡
          諸當日之客觀情狀，被告在店內與證人丙○○發生糾
          紛在先，揚言讓證人之小吃店不能營業在後，不論其
          係面對證人丙○○而陳述，或背對著證人丙○○而陳
          述，其聲音之大，使在場之證人丙○○、丁○○與林
          成溪得以共聞，顯然被告有施加惡害之通知，應構成
          恐嚇犯行。
    （三）至被告質疑證人乙○○當時不在現場，但證人丙○○
          已證稱乙○○確實在場；經本院依職權查詢證人林成
          溪之入出境紀錄，案發當日證人乙○○並未離開金門
          境內；加以證人乙○○與被告並無仇隙怨恨，衡情無
          甘冒偽證重罪之可能，而故意作不利被告之虛偽證言
          ，其證言並無不能採信之理由。又被告一再指稱：證
          人丙○○於傷害案件調解時，自承聽到恐嚇的話都是
          聽乙○○轉述等語，但證人丙○○於本院作證時，明
          確證稱其本人也有聽到被告恐嚇之言；且被告所陳述
          證人丙○○所回答的話係在調解場合，衡諸常情，證
          人丙○○就傷害案件有與被告達成和解之動機，自不
          願與被告在其他與傷害無關之部分爭執，進而影響傷
          害案件達成和解之可能性，故證人丙○○於調解場合
          所為附和被告之語，不能據以為有利於被告之認定。
    （四）綜上所述，被告所辯，不足採信，其犯行堪以認定。
二、被告行為後，刑法第41條業於民國94年2月2日修正公布，95
    年7月1日施行。修正前刑法第41條第1項前段規定「犯最重
    本刑5年以下有期徒刑以下之刑之罪，而受6個月以下有期徒
    刑或拘役之宣告，因身體、教育、職業、家庭之關係或其他
    正當事由，執行顯有困難者，得以1元以上3元以下折算1日
    ，易科罰金。」，參照修正前罰金罰鍰提高標準條例第2條
    （已刪除）規定，就易科罰金數額提高為100倍，即銀元300
    元，折合新台幣900元；而修正後之刑法第41條第1項前段則
    規定「犯最重本刑5年以下有期徒刑以下之刑之罪，而受6個
    月以下有期徒刑或拘役之宣告者，得以新台幣1,000元、2,0
    00元或3,000元折算1日，易科罰金。」比較新舊法以舊法較
    有利於行為人，是依刑法第2條第1項：「行為後法律有變更
    者，適用行為時之法律。但行為後之法律有利於行為人者，
    適用最有利於行為人之法律。」之規定，被告行為後，法律
    雖有變更，仍應適用舊法以銀元300元折算1日，易科罰金。
三、核被告甲○○所為，係犯刑法第305條之恐嚇危害安全罪。
    被告於91年間，因妨害公務案件，經本院判處有期徒刑2月
    確定，於91年10月9日易科罰金執行完畢，有臺灣高等法院
    被告前案紀錄表在卷可證，其於有期徒刑執行完畢5年內，
    再故意犯本案有期徒刑以上之罪，為累犯，應依刑法第47條
    第1款規定加重其刑。爰審酌被告之素行前科、原係陪同己○○催討貨款，不思居中調解，反與己○○於告訴人之小吃
    店滋事，行止不端，使用之手段、所生危害及犯罪後未坦承
    犯行，態度不佳等一切情狀，量處如主文所示之刑，並諭知
    易科罰金之折算標準。
據上論斷，應依刑事訴訟法第299條第1項前段，刑法第2條第1項
前段、第305條、條正前第41條第1項、第47條第1項，罰金罰鍰
提高標準條例第1條前段、修正前第2條，判決如主文。
本案經檢察官戊○○到庭執行職務。
中　　華　　民　　國　　96　　年　　3　　月　　 22　　日
　　　　　　　　　  刑事庭    法　官　施慶鴻
                              法　官　魏玉英
                              法  官  林慶郎
以上正本證明與原本無異。
如不服本判決應於送達後10日內向本院提出上訴狀。
　　　　　　　　　　　　　　　書記官　楊靜秋
中　　華　　民　　國　　96　　年　　3　　月　　 22　　日
附錄本案論罪科刑法條全文
刑法第305條
以加害生命、身體、自由、名譽、財產之事，恐嚇他人致生危害
於安全者，處二年以下有期徒刑、拘役或三百元以下罰金。
